---
title: "Ejeericio de exploración de datos"
date: "`r Sys.Date()`"
output: pdf_document
---

```{r setup, include=FALSE}
knitr::opts_chunk$set(echo = TRUE)
```

# Exploración de datos

## Lectura del archivo csv


```{r }
datos<-read.csv('MusicSales.csv', header=TRUE, sep=',')

names(datos)
str(datos) #structure
summary(datos)
head(datos, n=10)
tail(datos, n=5 )
```

## Exploración de datos

Determinar si existen valores atípicos en alguna de las variables numéricas.

```{r}
  # ver los nombres de las columnas
  colnames(datos)
  #El número de filas en el dataframe
  nrow(datos)
```

```{r }
datos$InvoiceDate <- as.Date(datos$InvoiceDate)
str(datos)
summary(datos)
```

La columna de "InvoiceDate" inicialmente el tipo de dato que reconoció fue de tipo character, por lo que se cambió y se clasificó como Date

## Histograma

```{r }
hist(x = datos$Sales, 
     main = "Histograma sobre las ventas",
     xlab = "Ventas",
     ylab = "Frecuencia")
```


```{r }
hist(x = datos$Quantity, 
     main = "Histograma sobre las cantidades vendidas",
     xlab = "Cantidades",
     ylab = "Frecuencia")
```


## Gráfico de barras


```{r }
barplot(prop.table(table(datos$Region)),
        main = "Frecuencia relativas de las ventas en las Regiones",
        xlab = "Regiones",
        ylab = "Frecuencia")
```

## Agrupaciones

Se calcula para cada artista el promedio de las ventas y el promedio de las ganancias

```{r }
tapply(datos$Quantity, datos$Artist, mean)
tapply(datos$Sales, datos$Artist, sum)
```

## Valores NA

```{r }
datos<-read.csv('MusicSales.csv', header=TRUE, sep=',', na.strings=c(""," "))
datos

is.na(datos)
sum(is.na(datos))

na <- is.na(datos)


apply(X = is.na(datos), MARGIN = 1, FUN = sum) #Filas
na[1:15, 1:7]

apply(X = is.na(datos), MARGIN = 2, FUN = sum) #Columnas

#install.packages('heatmaply')
heatmaply::heatmaply_na(datos)


```

## Promedio de ventas

Obtiene los promedios de ventas por país y para cada país por género musical.

```{r }

tapply(datos$Sales, list(datos$Country, datos$Genre), mean)
```

## Limpieza de datos

Con la función na.omit remueva del dataframe aquellas filas con valores NA. Almacene el resultado en un nuevo dataframe.

```{r }

newData <- na.omit(datos)
newData
```

## Ordenamiento

```{r }

newData <- newData[order(-newData$Sales),]
newData
```

## Top 10
Muestra los 10 artistas con más ventas (ordenado descendentemente por el monto de las ventas).
```{r }

newData2 <- aggregate( x = newData$Sales,
           by = list(newData$Artist),
           FUN = sum)
newData2 <- newData2[order(-newData2$x),]
newCols <- c("Artist", "Total Sales")
colnames(newData2) <- newCols
head(newData2, n = 10)

```
